【裁判字號】    98,審易,1242
【裁判日期】    980630
【裁判案由】    毒品危害防制條例
【裁判全文】
臺灣高雄地方法院刑事判決            98年度審易字第1242號
公  訴  人  臺灣高雄地方法院檢察署檢察官
被      告  甲○○
上列被告因毒品危害防制條例案件，經檢察官提起公訴（98年度
毒偵字第1119號、第1651號），本院改依協商程序審理，判決如
下：
    主  文
甲○○施用第二級毒品，累犯，處有期徒刑肆月，如易科罰金，
以新臺幣壹仟元折算壹日；又施用第二級毒品，累犯，處有期徒
刑肆月，如易科罰金，以新臺幣壹仟元折算壹日。應執行有期徒
刑陸月，如易科罰金，以新臺幣壹仟元折算壹日。
    事實及理由
一、本件犯罪事實及證據，除犯罪事實及證據中之「施用第二級
    毒品安非他命」均更正為「施用第二級毒品甲基安非他命」
    ；犯罪事實「在不詳地點」更正為「在高雄市○○路某旅館
    房間內」；證據部分補充「被告甲○○於本院審理中之自白
    」外，餘均引用檢察官起訴書之記載，如附件。
二、本件被告業已認罪，並經辯護人協助下與檢察官於審判外達
    成協商之合意，渠等合意內容為：被告願受科刑範圍如主文
    所載。經核被告所為，均係犯毒品危害防制條例第10條第2
    項之施用第二級毒品罪，而被告有起訴書所載之前科紀錄乙
    情，有臺灣高等法院被告前案紀錄表在卷可稽，其受有期徒
    刑執行完畢，5 年內故意再犯本件最重本刑為有期徒刑以上
    之2 罪，為累犯，均應依刑法第47條第1 項規定加重其刑。
    此外，上開協商合意內容，並無刑事訴訟法第455 條之4第1
    項所列不得認罪協商之情形，本件既經檢察官聲請改依協商
    程序而為判決，本院爰不經言詞辯論，於協商合意範圍內為
    協商判決。
三、應適用之法條：刑事訴訟法第455 條之4 第2 項、第455 條
    之8 、第454 條第2 項，毒品危害防制條例第10條第2 項，
    刑法笫11條前段、第47條第1 項、第41條第1 項前段、第2
    項、第51條笫5 款。
四、本判決除有刑事訴訟法第455 條之4 第1 項第1 款、第2 款
    、第4 款、第6 款、第7 款所定情形之一，或違反同條第2
    項規定者外，不得上訴。
本案經檢察官陳麗琇到庭執行職務。
中    華    民    國    98    年    6     月    30    日
                  刑事第十庭    法  官  陳君杰
以上正本證明與原本無異。
如不服本判決應於收受判決後10日內向本院提出上訴書狀，並應
敘述具體理由。其未敘述上訴理由者，應於上訴期間屆滿後20日
內向本院補提理由書(均須按他造當事人之人數附繕本)「切勿逕
送上級法院」。
中    華    民    國    98    年    6     月    30    日
                                書記官  李承悌
附錄本判決論罪科刑法條全文：
毒品危害防制條例第10條第2項
施用第二級毒品者，處3年以下有期徒刑。
附件：
臺灣高雄地方法院檢察署檢察官起訴書
                                    98年度毒偵字第1119號
                                    98年度毒偵字第1651號
    被      告  甲○○  女  32歲（民國○○年○○月○○日生）
                        住高雄縣岡山鎮○○里○鄰○○路23
                        號6樓之4
                        國民身分證統一編號：Ｚ000000000號
上列被告因違反毒品危害防制條例案件，已經偵查終結，認應該
提起公訴，茲將犯罪事實及證據並所犯法條分敘如下：
            犯罪事實
一、甲○○曾於民國95年間，因偽造文書案件，經臺灣高雄地方
    法院以95年度簡字第3365號判決判處有期徒刑6月確定，甫
    於95年10月23日易科罰金執行完畢。又於民國95年間曾因施
    用毒品案件，經臺灣高雄地方法院裁定命入戒治處所施以強
    制戒治，於97年2月15日釋放，經本署檢察官以97年度戒毒
    偵字第84號為不起訴分確定。詎仍不知悔改，仍於前述強制
    戒治執行完畢釋放後5年內，基於施用第二級毒品安非他命
    之犯意，(一)於98年1月12日為警查獲採尿時起回溯96小時
    內之某時，在不詳地點，施用第二級毒品安非他命1次，嗣
    於98年1月12日12時45分許，為警在高雄市○○區○○路與
    翠峰路口查獲，經警採其尿液送驗呈安非他命及甲基安非他
    命陽性反應，始悉上情。(二)另於98年2月1日為警查獲採尿
    時起回溯96小時內之某時，在高雄市○○區○○路某處之公
    園廁所內，施用第二級毒品安非他命1次，嗣於98年2月1日
    15時30分許，為警在高雄縣甲樹鄉1170號前查獲，經警採其
    尿液送驗呈甲基安非他命陽性反應，始悉上情。
二、案經高雄市政府警察局及移送及高雄縣政府警察局岡山分局
    報告偵辦。
          證據並所犯法條
一、證據清單及待證事實
┌───┬──────────┬──────────┐
│編  號│證據清單            │待證事實            │
├───┼──────────┼──────────┤
│一    │高雄市立凱旋醫院濫用│證明被告採尿檢驗結果│
│      │藥物尿液檢驗報告、臺│分別呈 (一)安非他命 │
│      │灣檢驗科技股份有限公│及甲基安非他陽性反應│
│      │司濫用藥物尿液檢驗報│(二)甲基安非他命陽性│
│      │告2紙               │反應。足見被告有施用│
│      │                    │第二級毒品安非他命2 │
│      │                    │次。                │
├───┼──────────┼──────────┤
│二    │本署刑案資料查註紀錄│證明被告前因施用毒品│
│      │表、全國施用毒品案件│案件，於97年2月15日 │
│      │                    │強制戒治執行完畢釋放│
│      │                    │，並經本署檢察官不起│
│      │                    │訴處分確定。足見被告│
│      │                    │係於前開強制戒治執行│
│      │                    │完畢釋放後5年內再犯 │
│      │                    │本件施用毒品之罪之事│
│      │                    │實。                │
└───┴──────────┴──────────┘
二、核被告甲○○所為，係犯毒品危害防制條例第10條第2項施
    用第二級毒品罪嫌。被告持有第二級毒品安非他命後進而施
    用第二級毒品安非他命，其持有毒品之低度行為應為施用毒
    品之高度行為所吸收，不另論罪。被告先後2次施用第二級
    毒品之行為，犯意個別，行為互殊，請予分論併罰。又被告
    有犯罪事實欄所示犯罪科刑及執行完畢情形，有本署刑案資
    料查註紀錄表在卷可稽，其於受有期徒刑執行完畢後，5年
    內故意再犯本件有期徒刑以上刑期之罪，為累犯，請依刑法
    第47條加重其刑。
三、依毒品危害防制條例第23條第2項、刑事訴訟法第251條第1
    項提起公訴。
    此  致
臺灣高雄地方法院
中    華    民    國    98    年    4     月    30    日
                              檢  察  官  乙○○
上正本證明與原本無異
中    華    民    國    98    年    5     月    12    日
                              書  記  官  劉瑞貞
所犯法條：
毒品危害防制條例第10條
施用第一級毒品者，處六月以上五年以下有期徒刑。
施用第二級毒品者，處三年以下有期徒刑。


司法院資訊處製作；財團法人民間司法改革基金會備份。
